# 土地摊销时间的确认!

提问人：茶前饭后 时间：2017-04-25 16:55:26
求教版主：案例： 2011 年 1 月开始实际占用土地、签订土地合同并进行筹建， 2012 年 1 月支付土地款 100 万， 2013 年 1 月支付土地款500 万并拿到土地证，土地证书日期为 2013 年 1 月， 2014 年 1 月支付剩余土地款 200 万，请教版主，这样情况下土地的摊销起始日是哪个日期？

回答人：chenyiwei
如果在 2011 年 1 月开始实际占用该土地时，能够合理估计土地出让金等成本金额的，则应当在该时点按暂估金额确认无形资产并在估计的使用年限内摊销，到后续签订出让合同和取得土地使用权证后，再根据合同、权证上注明的金额、期限调整。